19/01/2022 13:35 Currículo Lattes





### Fabiane Aparecida Soares da Silva Lucena

Endereço para acessar este CV: http://lattes.cnpq.br/6318391122610801

## Resumo informado pelo autor

Mestranda em Direito Privado pela Universidade FUMEC. Pós-graduada em Direito Administrativo pelo UNIFEMM. Bacharel em Direito pela UNIFEMM. Experiência como Professora de Direto Civil e na Academia de Ensino Treinamento da Polícia Militar de Minas Gerais. Advogada e consultora jurídica com escritório próprio. Atuante nas áreas do Direito Administrativo (ênfase em elaboração de defesas perante órgãos de todas as esferas da Administração Pública), Civil, Família e Sucessão, Consumidor, Previdenciário e Trabalhista. Advogada Associada ao Escritório Tibúrcio Marques na Área Trabalhista. Experiência com demandas como: consultas jurídicas; elaboração de peças processuais; análise e acompanhamento de processos; análise e levantamento de documentos/informações para elaboração de defesas e representação em audiências.

(Texto informado pelo autor)

### Nome civil

Nome Fabiane Aparecida Soares da Silva Lucena

#### Dados pessoais

Filiação FRANCISCO PEREIRA DA SILVA e MARIA DE FATIMA SOARES

Nascimento 28/03/1988 - Brasil

Carteira de 15101327 SSP - MG - 10/10/2000

Identidade

CPF 084.027.776-86

Endereco Rua Antônio de Castro Sá. 20

Brasília - Sete Lagoas 35702011, MG - Brasil Telefone: 31 37751424 Celular 31 995271071 residencial

Fndereço

eletrônico

E-mail para contato : fabianelucena.advocacia@gmail.com E-mail alternativo fabianesilva.soares@yahoo.com.br

### Formação acadêmica/titulação

2016 - 2020 Especialização em DIREITO ADMINISTRATIVO. Centro Universitário de Sete Lagoas, UNIFEMM, Sete Lagoas, Brasil Título: Judicialização da Saúde: um fenômeno legítimo e ainda necessário. Orientador: Gustavo Matos de Figueiroa Fernandes

2010 - 2015

Graduação em Direito. Centro Universitário de Sete Lagoas, UNIFEMM, Sete Lagoas, Brasil Título: AS PARCERIAS PÚBLICO-PRIVADAS NA IMPLEMENTAÇÃO DO DIREITO SOCIAL DE EDUCAÇÃO: UMA ANÁLISE DO CONTRATO INOVABH, Ano de obtenção: 2015

Orientador: Carolina Shechino

### Formação complementar

2021 Curso de curta duração em Desenho Didático para o Ensino On-line. (Carga horária: 30h).

Universidade Estadual do Maranhão, UEMA, Sao Luis, Brasi

**2021** Curso de curta duração em Metodologias Ativas na Educação. (Carga horária: 60h). Universidade Estadual do Maranhão, UEMA, Sao Luis, Brasil

## Atuação profissional

1. Polícia Militar do Estado de Minas Gerais - PM/MG

Vínculo institucional

2017 - 2017 Vínculo: Professor Visitante , Enquadramento funcional: PROFESSOR DIREITO CIVIL , Carga horária: 4, Regime: Parcial

2. Centro Universitário de Sete Lagoas - UNIFEMM

Vínculo institucional

2014 - 2014 Vínculo: Monitoria Direito Civil , Enquadramento funcional: Monitoria , Carga horária: 4, Regime: Parcial

Vínculo: Estágio profissional , Enquadramento funcional: Prática Jurídica em Direito Civil, Regime: Parcial

19/01/2022 13:35 Currículo Lattes

#### 2012 - 2014

3. Universidade FUMEC - FUMEC

#### Vinculo institucional

2021 - 2021

Vínculo: ESTÁGIO DOCENTE, Enquadramento funcional: ESTÁGIO DOCÊNCIA GRADUAÇÃO EM

VINCUIO: ESTAGIO DOCENTE, Enquadramento funcional: ESTAGIO DOCENCIA GRADUAÇÃO EM DIREITO, Regime: Parcial
Outras informações:
Estágio Docente para alunos da Graduação em Direito da Faculdade de Ciências Humanas, Sociais e da Saúde (FCH) da Universidade FUMEC, da disciplina 'Prática Simulada II- Magistratura e Ministério Público"

#### Atividades

06/2021 - 12/2021 Graduação, Direito

PRÁTICA SIMULADA II- MAGISTRATURA E MINISTÉRIO PÚBLICO

#### Projetos

Projetos de pesquisa

2021 - Atual Autonomia Privada, Desenvolvimento e Black Mirror; uma abordagem pela Análise Econômica do Direito

Descrição: Programa de Pesquisa Iniciação Científica (ProPIC) da Universidade FUMEC Situação: Em andamento Natureza: Projetos de pesquisa Integrantes: Fabiane Aparecida Soares da Silva Lucena (Responsável); ; PAULO MÁRCIO REIS SANTOS

#### Outros tipos de projetos

2014 - 2014 Programa de Monitoria Direito Civil

Descrição: O programa consistia em ministrar aulas para alunos do 4º ao 8º semestre do curso de Direito, em caráter complementar aos temas abordados em sala de aula pelos professores, a fim de sanar dúvidas por meio de aplicação de atividades práticas e dinâmicas. O conteúdo estudado abordava temas da parte geral do Direito Civil ( pessoas e personalidade jurídica; ausência; fatos e atos jurídicos; bens; rescrição e decadência). Direito das Obrigações, Contratos, Direitos Reais, Direito de Família, Direito de Sucessão e Estatuto da Criança e do Adolescente. Situação: Concluído Natureza: Outros tipos de projetos Integrantes: Fabiane Aparecida Soares da Silva Lucena; Henrique lanza (Responsável)

## Áreas de atuação

- 1. Direito
- 2. Direito Civil
- 3. Direito Administrativo

## **Idiomas**

Inglês Compreende Razoavelmente , Fala Razoavelmente , Escreve Razoavelmente , Lê Razoavelmente

### Orientações e Supervisões

Orientações e supervisões

## Orientações e supervisões em andamento

## Iniciação científica

FABIANE APARECIDA SOARES DA SILVA LUCENA. Autonomia Privada, Desenvolvimento e Black Mirror: uma abordagem pela Análise Econômica do Direito. 2020. Iniciação científica (Direito) - Universidade FUMEC

### **Eventos**

Eventos

### Participação em eventos

- I Congresso Internacional de Políticas Autocompositivas do TJMG, 2021. (Congresso)
   A Vulnerabildiade Informacional do Consumidor nas Relações de Consumo: Um Empecilho para
   Autocomposição Extrajudicial.
- I MOSTRA CIENTÍFICA DA FACULDADE DE DIREITO E CIÊNCIA POLÍTICA, 2021. (Outra) Função social do crédito via crédito direcionado.
- IV Congresso Internacional do PPGD/FUMEC "Diálogos entre Direito Público e Privado, 2021. (Congresso) AS PARCERIAS PÚBLICO-PRIVADAS NA IMPLEMENTAÇÃO DO DIREITO FUNDAMENTAL À
- IV ENCONTRO VIRTUAL CONPEDI (Conselho Nacional de Pesquisa e Pós-Graduação em Direitoeito, 2021. (Congresso) JUDICIALIZAÇÃO DA SAÚDE: UM FENÔMENO LEGÍTIMO E AINDA NECESSÁRIO.

19/01/2022 13:35 Currículo Lattes

5. Apresentação Oral no(a) IV ENCONTRO VIRTUAL CONPEDI (Conselho Nacional de Pesquisa e Pós-Graduação em Direitoeito, 2021. (Congresso) FUNÇÃO SOCIAL DO CRÉDITO: UM INSTRUMENTO HÁBIL NA CONCRETIZAÇÃO DE DIREITOS E GARANTIAS FUNDAMENTAIS SOCIAIS DE EMPREGO, RENDA E MORADIA.

# Totais de produção

Oı	rientações	
Or	rientação em andamento (iniciação científica)	1
Ev	ventos	
Pa	articipações em eventos (congresso)	4
Pa	articipações em eventos (outra)	1

Página gerada pelo sistema Currículo Lattes em 19/01/2022 às 13:35:18.